臺灣高雄地方法院刑事裁定　　　　　110年度單聲沒字第204號
聲　請　人　臺灣高雄地方檢察署檢察官
被　　　告　張惠卿


上列聲請人因被告違反商標法案件，聲請宣告沒收（110 年度執
聲字第1508號），本院裁定如下：
    主  文
扣案如附表所示之物均沒收。
    理  由
一、聲請意旨略以：被告張惠卿違反商標法案件，經檢察官為緩
    起訴處分確定，惟扣案如附表所示之物，均屬被告所有，且
    係供犯罪所用或因犯罪所得之物，爰依刑事訴訟法第259 條
    之1 規定，聲請單獨宣告沒收等語。
二、按「違禁物或專科沒收之物得單獨宣告沒收」、「侵害商標
    權、證明標章權或團體商標權之物品或文書，不問屬於犯罪
    行為人與否，沒收之」，刑法第40條第2 項及商標法第98條
    分別定有明文。而違反商標法之物品，係屬刑法第40條第2
    項所稱專科沒收之物，得單獨宣告沒收，且商標法第98條、
    刑法第40條第2 項規定，係採義務沒收主義，應優先於採職
    權沒收主義之刑事訴訟法第259 條之1 而適用。次按「犯罪
    所得，屬於犯罪行為人者，沒收之」、「檢察官依第253 條
    或第253 條之1 為不起訴或緩起訴之處分者，對刑法第38條
    第2 項、第3 項之物及第38條之1 第1 項、第2 項之犯罪所
    得，得單獨聲請法院宣告沒收」，刑法第38條之1 第1 項前
    段及刑事訴訟法第259 條之1 亦有明定。
三、經查：被告前因違反商標法案件，經臺灣高雄地方檢察署檢
    察官以109 年度偵字第7872號為緩起訴處分確定，且緩起訴
    處分期滿未經撤銷等情，有上開緩起訴處分書、執行緩起訴
    處分命令通知書及報告書附卷可憑。又前開案件扣得如附表
    編號1 至3 所示之物，經鑑定結果分別係仿冒日商三麗鷗股
    份有限公司、日商森克斯股份有限公司商標之物品，有萬國
    法律事務所出具之侵害商標權真仿品比對報告及Rilakkuma
    （拉拉熊）鑑定報告書各1 份（見警卷第61、76頁）在卷可
    稽，堪認前開扣案物確屬侵害商標權之物品，依商標法第98
    條之規定，不問屬於犯罪行為人與否皆應沒收之。另扣案如
    附表編號4 所示之現金新臺幣200 元，係被告因販賣仿冒商
    標商品所獲之犯罪所得，業據其於警詢時供承在卷（警卷第
    2 至3 頁），並將該等款項交警扣押，有內政部警政署保安
    警察第二總隊刑事警察大隊偵查第三隊搜索扣押筆錄及扣押
    物品目錄表各1 份（見警卷第12至15頁）附卷可憑，此部分
    核屬其犯罪所得，自應依刑法第38條之1 第1 項前段規定予
    以沒收之。至於此部分係警方蒐證所支付之費用，被告交付
    扣案，縱予沒收，依刑法第38條之3 規定意旨，不影響真正
    權利人（警方）得以主張之權利。綜上所述，聲請人本件單
    獨宣告沒收之聲請，為有理由，應予准許。又聲請人就專科
    沒收部分雖誤引刑事訴訟法第259 條之1 規定，惟本院不受
    檢察官聲請書所載法條之限制，仍得自行援引適當規定裁定
    宣告沒收，附此敘明。
據上論斷，應依刑事訴訟法第455 條之36第2 項、第259 條之1
，商標法第98條，刑法第38條之1 第1 項前段、第40條第2 項，
裁定如主文。
中    華    民    國   110    年    12    月    13    日
                  刑事第七庭    法  官  林柏壽
以上正本證明與原本無異。
如不服本裁定，應於送達後5日內，向本院提出抗告狀。
因疫情遲誤不變期間，得向法院聲請回復原狀。
中    華    民    國   110    年    12    月    13    日
                                書記官  李宗諺
附表：
┌──┬──────────────┬────┐
│編號│    扣案商品名稱            │數   量 │
├──┼──────────────┼────┤
│ 1  │仿冒日商森克斯股份有限公司  │2件     │
│    │拉拉熊商標之手提袋          │        │
├──┼──────────────┼────┤
│ 2  │仿冒日商三麗鷗股份有限公司  │2 件    │
│    │Hello Kitty 商標之手提袋    │        │
├──┼──────────────┼────┤
│ 3  │仿冒日商三麗鷗股份有限公司  │2件     │
│    │Hello Kitty 商標之置物盒    │        │
├──┼──────────────┼────┤
│ 4  │現金（新臺幣）              │200元   │
└──┴──────────────┴────┘